臺灣高等法院民事判決
110年度家上易字第10號
上訴人即附
帶被上訴人  黃日建  
被上訴人即
附帶上訴人  蘇雅鈴  
訴訟代理人  李麗君律師

上列當事人間請求請求夫妻剩餘財產分配事件，上訴人對於中華
民國109年11月26日臺灣新竹地方法院109年度家財訴字第4號第
一審判決提起上訴，被上訴人並為附帶上訴，本院於111年8月24
日言詞辯論終結，判決如下：
    主  文
原判決關於命上訴人給付新臺幣參拾陸萬壹仟肆佰貳拾捌元本息
部分，及該部分假執行之宣告，暨訴訟費用之裁判均廢棄。
上開廢棄部分，被上訴人在第一審之訴及假執行之聲請均駁回。
被上訴人之附帶上訴駁回。
第一、二審訴訟費用（含附帶上訴部分）均由被上訴人負擔。
    事實及理由
一、被上訴人主張：兩造於民國92年12月28日結婚，未約定夫妻
    財產制，嗣於106年9月13日在原審法院和解離婚，兩造法定
    財產制關係已歸於消滅，伊自得依民法第1030條之1規定，
    請求平均分配兩造剩餘財產之差額，並以106年9月13日為兩
    造剩餘財產之計算基準時點（下稱基準時點）。伊於基準時
    點之婚後財產如附表一編號1至24所示，價值共計新臺幣(下
    同)108萬3009元；惟三商美邦人壽保險公司（下稱三商美邦
    人壽）保單價值準備金4591元（保單號碼000000000000，見
    附表一編號25）係伊婚前投保，不應列入剩餘財產分配；又
    伊積欠多家銀行信用卡債務、分期付款債務及融資公司借貸
    債務共40萬0996元（即附表一編號16），乃婚後所負債務，
    於計算剩餘財產價值時，應予扣除，故伊之婚後剩餘財產價
    值為68萬2013元。而上訴人於基準時點之婚後財產如附表二
    編號1至15所示，價值共343萬1899元。是兩造婚後剩餘財產
    之差額為274萬9886元，經平均分配後，上訴人應給付伊137
    萬4943元，惟伊僅請求100萬元。爰依民法第1030條之1規定
    ，求為命上訴人給付伊100萬元，及加計自起訴狀繕本送達
    翌日即108年10月20日起算法定遲延利息之判決（原審判命
    上訴人給付36萬1428元本息，駁回被上訴人其餘之訴。上訴
    人就其敗訴部分提起上訴，被上訴人亦就其敗訴部分提起附
    帶上訴）。並於本院附帶上訴聲明：㈠原判決關於駁回被上
    訴人後開第2項之訴部分廢棄，暨關於命被上訴人負擔訴訟
    費用之裁判均廢棄；㈡上訴人應再給付被上訴人63萬8572元
    ，及自108年10月20日起至清償日止，按週年利率5%計算之
    利息。另答辯聲明：上訴駁回。
二、上訴人則以：兩造於92年12月28日結婚，未約定夫妻財產制
    ，嗣於106年9月13日經原審法院和解離婚，兩造法定財產制
    關係已歸於消滅，自應依民法第1030條之1規定，平均分配
    兩造剩餘財產之差額，伊同意以106年9月13日為兩造剩餘財
    產之計算基準時點；而伊於基準時點現存婚後財產，詳如附
    表二編號1至13所示；伊雖於婚姻存續期間出資設立齊憶土
    木包工業有限公司（下稱齊憶公司），及和順勢營造有限公
    司（下稱和順勢公司），但被上訴人盜領齊憶公司之資金，
    而和順勢公司自104年9月30日起准予停業至今，兩家公司已
    無價值，伊之出資額已歸零(見附表二編號14、15）；另伊
    於105年10月15日積欠訴外人連建成借款債務150萬元，應列
    入婚後財產予以扣除(見附表二編號16）；又被上訴人積欠
    伊車款81萬9200元，並私自提領和順勢公司、齊憶公司及哈
    利多科技有限公司（下稱哈利多公司）款項共計188萬2077
    元，亦向伊借款3萬1000元，均應返還予伊，並列入婚後財
    產計算(見附表二編號17、18、19）。至被上訴人於基準時
    點之婚後財產，應追加計算三商美邦人壽保單價值準備金45
    91元（保單號碼000000000000，見附表一編號25）；而被上
    訴人主張之信用卡債、分期付款債務及融資借貸債務40萬09
    96元（見附表一編號25），並非基準時點存在之債務，且可
    能係計畫脫產而預借現金，毋庸扣除；則被上訴人於基準時
    點之剩餘財產價值為108萬7600元，伊於基準時點之剩餘財
    產為零，兩造剩餘財產之差額為108萬7600元，雖應平均分
    配，惟被上訴人剩餘財產價值尚多於伊，請求伊給付剩餘財
    產差額之分配款，即無所據等語，資為抗辯。並於本院上訴
    聲明：如主文第1、2項所示。另附帶上訴答辯聲明：如主文
    第3項所示。
三、查，兩造於92年12月28日結婚，並未約定夫妻財產制，嗣於
    106年9月13日經原審法院和解成立離婚，兩造法定財產制關
    係消滅，而為夫妻剩餘財產計算之基準時點等情，有卷附個
    人戶籍資料查詢結果、和解筆錄，及原審言詞辯論筆錄可稽
    （見原審卷一第11頁、第79-83頁、第209頁），且為兩造所
    不爭執（見本院卷第544頁），堪信為真。
四、本件應審究者為㈠兩造於基準時點應計算分配剩餘財產差額
    之財產價值為若干？㈡兩造剩餘財產之差額，應如何分配？
    茲分別論述如下：
　㈠兩造於基準時點應計算分配剩餘財產差額之財產價值為若干
    ？
　⒈被上訴人於基準時點之財產：　
　　⑴、附表一編號1至24部分：
　　　　被上訴人主張其於基準時點，名下有附表一編號1至24
        所示之存款、股票、保單價值等婚後財產部分，經爭點
        整理後，已為兩造所不爭執(見本院卷第464-467頁、第
        573頁)，應可認定，故此部分被上訴人婚後財產之價值
        合計107萬8418元(計算式：195+401+56407+791+1262+9
        22+7282+4142+12600+156638+18462+25511+8136＋16733
        2＋50873＋45698＋17666＋15009＋11093＋23426＋17305＋2109
        70＋14395＋211902＝1078418)。 
　　⑵、附表一編號25部分：
　　　　被上訴人於基準時點名下雖尚有三商美邦人壽保單價值
        準備金4591元（保單號碼000000000000）等情，固有卷
        附三商美邦人壽111年3月10日（111）三法字第00446號
        函覆可稽（見本院卷第413-415頁）。然依三商美邦人
        壽函覆資料可知該保單生效日為90年1月12日，堪信應
        係被上訴人於兩造92年12月28日結婚前所投保，亦無證
        據證明係以兩造婚後財產繳納保費，尚難認屬被上訴人
        於基準時點現存之婚後財產，而應列入剩餘財產分配。
        故被上訴人主張該筆保單為婚前投保，不應列入剩餘財
        產計算等語，應屬可採。
　　⑶、附表一編號26部分：
　　　　被上訴人主張其於基準時點尚積欠銀行信用卡卡債、分
        期付款債務及融資借貸債務(分期還款)共40萬0996元，
        乃婚後所負債務，於計算剩餘財產價值時應予扣除等語
        ，業據提出信用卡帳單及仲信資融股份有限公司繳款單
        為證(見本院卷第477-487頁)。觀諸該信用卡帳單及仲
        信資融股份有限公司繳款單，其中花旗(台灣)商業銀行
        股份有限公司信用卡106年9月份應付總帳款5萬3579元
        ，及富爾特科技股份有限公司分期本金2700元，共計5
        萬6279元(見本院卷第479頁)；永豐商業銀行股份有限
        公司106年9月份信用卡應繳帳款4314元，及分期交易未
        清償餘額2萬0935元，共計2萬5249元(見本院卷第481頁
        )；匯豐(台灣)商業銀行股份有限公司信用卡關於106年
        9月15日巨匠雲科剩餘10期本金3萬元(見本院卷第483頁
        )；澳商澳盛銀行集團股份有限公司106年9月10日前應
        繳總金額1萬9247元，及應付帳款分期未到期金額1萬01
        50元，共計2萬9397元(見本院卷第485頁)；凱基商業銀
        行股份有限公司106年9月信用卡分期付款專案應付帳款
        金額1萬6664元、3328元，及本期應繳金額2309元，共
        計2萬2301元(見本院卷第487頁)；被上訴人所負仲信資
        融股份有限公司分期還款債務23萬7770元（計算式：76
        70元×31期＝237770元，見本院卷第487頁），核均屬被
        上訴人婚後於基準時點前所負之債務，於計算被上訴人
        婚後剩餘財產價值時，應予扣除。
　　⑷、綜上，被上訴人於基準時點之剩餘財產，應如附表一編
        號1至24所示婚後財產價值總計107萬8418元，扣除附表
        一編號26所示被上訴人於婚姻關係存續中所負之債務40
        萬0996元，其剩餘財產合計67萬7422元（計算式：1078
        418-400996=677422）。
　⒉上訴人於基準時點之財產：
　　⑴、附表二編號1至13部分：
　　　　上訴人於基準時點名下有如附表二編號1至13所示之金
        融機構存款、股票、保單價值等婚後財產部分，經爭點
        整理後，已為兩造所不爭執(見本院卷第464-467頁)，
        此部分上訴人婚後財產價值合計103萬4642元（計算式
        ：340948+248+26463+93020+24753+30797+37044+25745
        +37753+42890+13738+133459+227784=1034642），應可
        認定。
　 ⑵、附表二編號14部分：
　　　 被上訴人雖主張齊憶公司為上訴人實際出資80萬元設立
       ，參諸兩造合意由本院囑託上威鑑價有限公司鑑定結果
       ，上訴人於基準時點尚有齊憶公司出資額56萬6539元應
       列入剩餘財產分配云云，並以齊憶公司出資額價值鑑定
       報告書為證(見外放卷宗)。然查，上訴人於本院否認齊
       憶公司為其出資設立（見本院卷第236頁），而齊憶公司
       係被上訴人出資並登記為法定代理人等情，有卷附經濟
       部商業司商工登記公示資料查詢服務及公司設立登記表
       可稽(見原審卷三第31-33頁、本院卷第513-533頁）。齊
       憶公司並已申請經濟部准予解散等情，有卷附公司設立
       登記表、股東同意書，及經濟部107年5月4日以經授中字
       第10733250610號函可稽(見原審卷三第31頁、本院卷第5
       33頁)。佐以被上訴人前以齊憶公司代表人之身分，對上
       訴人提起侵占等刑事告訴，經臺灣新竹地方檢察署檢察
       官以109年度偵字第2900號為不起訴處分，被上訴人並於
       該案偵查中稱其才是齊憶公司之實際負責人，每次工程
       結束後，都會要求上訴人提出支出明細，但上訴人都不
       提供等語，有卷附上開不起訴處分書可稽(見本院卷第36
       1-363頁)，益徵被上訴人並非僅為齊憶公司之登記負責
       人，而係實際負責人。則齊憶公司之出資額自非屬上訴
       人名下之財產。故被上訴人主張上訴人於基準時點名下
       尚有齊憶公司出資額56萬6539元云云，即非可採。
　 ⑶、附表二編號15部分：
　　　 上訴人雖不否認出資153萬元，與股東即訴外人朱進國設
       立和順勢公司，並為該公司之法定代理人等情，有卷附
       經濟部商業司商工登記公示資料查詢服務及公司登記資
       料表可稽(見原審卷三第35頁、第37頁、本院卷第495-49
       6頁)。惟和順勢公司申請自104年9月30日起，停業迄110
       年6月24日等情，有卷附經濟部104年10月2日經授中字第
       10433787580號函、財政部北區國稅局新竹分局105年9月
       23日北區國稅新竹銷字第1053288445號函、107年6月25
       日北區國稅新竹銷字第1073284516號函、109年7月22日
       北區國稅新竹銷字第1093285339號函可稽(見本院卷第50
       3-512頁)。參以本院依職權向財政部北區國稅局新竹分
       局調取和順勢公司105年12月31日申報之105年度損益及
       稅額計算表及資產負債表（見本院卷第331-335頁)，可
       知和順勢公司資產總額雖達198萬7164元，但負債總額達
       572萬2633元，權益總額負373萬5469元，累積盈虧甚至
       為負654萬8501元（見本院卷第333頁），實難認上訴人
       於和順勢公司之出資額尚有價值。至於本院經兩造合意
       囑託上威鑑價有限公司鑑定和順勢公司出資額，其鑑定
       意見固認上訴人就和順勢公司於基準時點之出資額價值
       為182萬0719元（見外放鑑定報告書第2頁）；惟上威鑑
       價公司鑑定報告書亦載明因當事人提供之資料不足，僅
       依過去實務經驗判斷並盡專業上應有注意，而出具鑑定
       報告書（見外放鑑定報告書第28頁），且該鑑定報告主
       要參考和順勢公司104年12月31日查核後之資產負債表為
       其論據，然距離本件剩餘財產分配之基準時點106年9月1
       3日已有數年，尚不足以作為本院之參考。堪認上訴人於
       基準時點名下就和順勢公司出資額應為零元。
　 ⑷、附表二編號16部分：
　　　 上訴人另抗辯：伊於105年間積欠訴外人連建成借款債務
       150萬元，應列入婚後財產予以扣除等語，並提出借據為
       證（見本院卷第105頁）。佐以證人連建成於本院結證稱
       ：上訴人從105年開始借款，分兩次連同利息償還；上訴
       人105年開始借款，至106年10月31日將之前75萬元含利
       息償還完畢，還完又開始借，至107年12月31日又把剩下
       75萬元全部清償，上訴人總共向伊借120萬元，清償150
       萬元是含利息；伊領現金借給上訴人，本來都是口頭借
       款，3、4次後，伊希望上訴人立借據，上訴人也有寫借
       據，他還款後伊就歸還借據，卷內這張借據是總結等語
       （見本院卷第193-195頁）。堪信上訴人於105年間陸續
       向連建成借款120萬元，並已清償本息共150萬元。被上
       訴人雖主張證人連建成之證詞諸多矛盾衝突，120萬元高
       額借貸以現金支付異於常情，上訴人於本院始提出有此
       借貸債務，應屬臨訟編撰，並無該等債務云云。惟證人
       陳建成自105年4月29日起至105年5月7日止，陸續自其配
       偶林雅貞第一商業銀行新竹分行帳戶陸續提款共123萬59
       00元，並將其中120萬元借予上訴人等情，業據上訴人陳
       報證人提供林雅貞第一商業銀行新竹分行帳戶（帳號000
       00000000）存摺帳戶封面及明細為證（見本院卷第237-2
       40頁）；佐以證人林建成既已具結擔保其證詞之真正，
       且無證據證明其與被上訴人有何故舊仇怨，應認證人林
       建成之證詞為可採。故上訴人抗辯其於105年間積欠連建
       成借款債務150萬元，應列入婚後財產，予以扣除等語，
       應屬可採。　
　 ⑸、附表二編號17部分：
　　　 上訴人另抗辯被上訴人向伊借款81萬9200元購買車輛廠
       牌別克之汽車，應予償還，並列入剩餘財產分配云云，
       固提出車輛租賃契約書、付款方式變更協議書付款簽收
       簿為證（見原審卷一第265-273頁）。惟被上訴人主張該
       車原係以上訴人為登記負責人之哈利多公司名義購入，
       伊僅係以中古車價購入伊名下，上訴人復已取回該車等
       語。參以該車原係由哈利多公司所購買，上訴人雖有支
       付價款，但兩造當時仍有婚姻關係，上訴人支付價金購
       買該車，於兩造婚姻關係存續期間並未要求被上訴人返
       還，足見上訴人支付車款時，係為哈利多公司購車之用
       ，並無借貸予被上訴人之意思，亦無為被上訴人代墊車
       款之意，應係上訴人出資購車作為兩造家庭生活交通工
       具之用，而係支出日常生活家庭費用，兩造間並無借貸
       之合意。故上訴人抗辯被上訴人應返還該購車借款，並
       列入剩餘財產分配云云，即非可採。 　　　 
　 ⑹、附表二編號18部分：
　　　 上訴人再抗辯被上訴人私自提領和順勢公司、齊憶公司
       及哈利多公司款項共計188萬2077元，應予返還，並列入
       剩餘財產分配云云。惟被上訴人縱自和順勢公司、齊憶
       公司及哈利多公司提領款項共計188萬2077元，亦係被上
       訴人是否應返還各該公司之問題，核與兩造夫妻剩餘財
       產分配無涉。故上訴人抗辯被上訴人私自提領和順勢公
       司、齊憶公司及哈利多公司款項共計188萬2077元，應予
       返還，並列入剩餘財產分配云云，亦非有理。
　 ⑺、附表二編號19部分：
　　　 上訴人又抗辯被上訴人向伊借款3萬1000元，應返還予伊
       ，而列入剩餘財產分配云云，並提出手寫記帳記錄為證
       （見原審卷一第287頁）。觀諸該手寫記帳記錄，雖記載
       「12/15借30000元，蘇雅鈴12/15」（見原審卷一第287
       頁）。然該手寫記帳紀錄之記載，左半部未記載所載日
       期之年份，係記載上訴人支付之家用項目數額及日期，
       包括8月31日6月健保2215元、5月勞保4608元、網路等費
       用，8月9日亞太272元、5月3日文具55元、8月5日起多筆
       加油等費用，及負項扣除紀錄；右半部則記載：「1/27
       春銘紅包，蘇雅鈴1/29」、「1/29冠菁月費6800」、「2
       /21冠菁(小小天地)月費6500」、「6800蘇雅鈴2/27」、
       「借1000蘇雅鈴」等費用(見原審卷一第287頁)。可見該
       等手寫記帳紀錄實係上訴人關於日常家庭生活費用支出
       之紀錄，而被上訴人如因生活花費向上訴人支用，上訴
       人即要求被上訴人具體載明明細及簽名為證，衡情應非
       出於借貸之合意而交付該等金錢。故上訴人抗辯被上訴
       人向伊借款3萬1000元，應予返還，並列入剩餘財產分配
       云云，洵非可採。
　 ⑻、綜上，上訴人於基準時點之財產情形，應如附表一編號1
       至13所示，共計103萬4642元，扣除附表一編號16所示婚
       後債務150萬元，已無得以計算分配剩餘財產差額之財產
       價值。
㈡兩造剩餘財產之差額，應如何分配？
  ⒈按法定財產制關係消滅時，夫或妻現存之婚後財產，扣除婚
    姻關係存續所負債務後，如有剩餘，其雙方剩餘財產之差額
    ，應平均分配，但因繼承或其他無償取得之財產或慰撫金，
    不在此限民法第1030條之1第1項定有明文。
　⒉依上說明，本件被上訴人於基準時點之剩餘財產為67萬7422
    元，上訴人於基準時點則無剩餘財產得以計算分配。故被上
    訴人應計算分配之剩餘財產金額尚高於上訴人，其依民法第
    1030條之1請求上訴人給付剩餘財產平均分配差額，即非有
    理。
五、從而，被上訴人依民法第1030條之1規定，請求上訴人給付1
    00萬元，及加計自起訴狀繕本送達翌日即108年10月20日起
    至清償日止，按週年利率5％計算之利息，為無理由，不應准
    許。原審判決命上訴人給付36萬1428元本息，並為假執行之
    宣告，自有未洽。上訴意旨指摘原判決此部分不當，求予廢
    棄，為有理由。爰由本院將原判決此部分予以廢棄，改判如
    主文第二項所示。另原審就被上訴人請求給付63萬8572元本
    息部分，為被上訴人敗訴之判決，並駁回其假執行之聲請，
    理由雖與本院容有不同，但結論並無二致，仍應予以維持。
    被上訴人附帶上訴指摘原判決此部分不當，求予廢棄，為無
    理由，應予駁回。
六、本件事證已臻明確，兩造其餘攻擊防禦方法及舉證，核與判
    決結果不生影響，爰不逐一論述、審究，併此敘明。
七、據上論結，本件上訴人之上訴為有理由；被上訴人之附帶上
    訴為無理由。爰判決如主文。 
中　　華　　民　　國　　111 　年　　9 　　月　　7 　　日
  　　　　　　　　家事法庭  
  　                    審判長法  官  楊絮雲   
                              法  官  陳賢德
                              法  官  郭顏毓
正本係照原本作成。
不得上訴。
中　　華　　民　　國　　111 　年　　9 　　月　　7 　　日

　　　　　　　　　　　　　    書記官  馬佳瑩

　　　　　　　　　　　　
　　　　　　　　　　　　　　
　　　　　　　　　　　　　　
　　　　　　　　　　　　　　
　　　　　　　　　　　　　　
　　　　　　　　　　　　　　　　　　　　　　　　　　　　
　　　　　
　　　　　　　　　　　　　　
　　　　　　　　　　　　　　
附表一：被上訴人蘇雅鈴於基準時點之婚後財產價值部分　　　
編號 種類 項目 被上訴人主張 上訴人抗辯 本院之判斷 1 存款 中華郵政 195元 同左 195元 2 存款 台北富邦銀行 401元 同左 401元 3 存款 第一銀行東門分行 5萬6407元 同左 5萬6407元 4 存款 玉山銀行 791元 同左 791元 5 存款 土地銀行新竹分行 1262元 同左 1262元 6 存款 國泰世華銀行 922元 同左 922元 7 股票 新鋼721股 7282元 同左 7282元 8 股票 台積電19股 4142元 同左 4142元 9 股票 華映6000股 1萬2600元 同左 1萬2600元 10 保險 國泰人壽新美滿終身壽險(保單號碼0000000000) 15萬6638元  同左  15萬6638元 11 保險 富邦人壽(保單號碼0000000000-00) 1萬8462元 同左 1萬8462元 12 保險 富邦人壽(保單號碼0000000000-00) 2萬5511元 同左 2萬5511元 13 保險 南山人壽 (保單號碼Z000000000) 8136元 (109.10.5停效) 同左 8136元 (109.10.5停效) 14 保險 南山人壽 (保單號碼Z000000000) 16萬7332元 同左 16萬7332元 15 保險 三商美邦人壽(保單號碼000000000000) 5萬0873元 同左  5萬0873元 16 保險 三商美邦人壽(保單號碼000000000000) 4萬5698元 同左 4萬5698元 17 保險 三商美邦人壽(保單號碼000000000000) 1萬7666元 同左 1萬7666元 18 保險 三商美邦人壽(保單號碼000000000000) 1萬5009元 同左 1萬5009元 19 保險 三商美邦人壽(保單號碼000000000000) 1萬1093元 同左 1萬1093元 20 保險 三商美邦人壽(保單號碼000000000000) 2萬3426元 同左 2萬3426元 21 保險 三商美邦人壽(保單號碼000000000000) 1萬7305元 同左 1萬7305元 22 保險 三商美邦人壽(保單號碼000000000000) 21萬0970元 同左   21萬0970元 23 保險 三商美邦人壽(保單號碼000000000000) 1萬4395元 同左 1萬4395元 24 保險 三商美邦人壽(保單號碼000000000000) 21萬1902元 (110.8.27解約) 同左 21萬1902元 25 保險 三商美邦人壽(保單號碼000000000000) 4591元 0元  0元 26 債務 信用卡債務、分期付款債務及融資公司借貸債務 40萬0996元 0元 40萬0996元 總計     67萬7422元 

附表二：上訴人黃日建於基準時點之婚後財產價值部分
編號 種類 項目 被上訴人主張 上訴人抗辯 本院之判斷 1 存款 凱基銀行 34萬0948元 同左 34萬0948元 2 存款 凱基銀行(支票) 248元 同左 248元 3 存款 凱基銀行 美金873.91元 (折合新台幣2萬6463元) 同左 美金873.91元 (折合新台幣2萬6463元) 4 存款 凱基銀行 人民幣2萬元 (折合新台幣9萬3020元) 同左 人民幣2萬元 (折合新台幣9萬3020元) 5 存款 華南銀行 2萬4753元 同左 2萬4753元 6 存款 中信銀行 3萬0797元 同左 3萬0797元 7 存款 中華郵政 3萬7044元 同左 3萬7044元 8 存款 土地銀行新竹分行 2萬5745元 同左 2萬5745元 9 股票 中環8261股 3萬7753元 同左 3萬7753元 10 股票 生達1288股 4萬2890元 同左 4萬2890元 11 股票 聯電875股 1萬3738元 同左 1萬3738元 12 股票 宏全2409股 13萬3459元 同左 13萬3459元 13  保險 富邦人壽(保單號碼Z000000000-00) 22萬7784元  同左 22萬7784元 14 投資 齊憶土木包工業有限公司出資額 56萬6538元 0元 0元 15 投資 合順勢營造有限公司出資額 182萬0719元 0元 0元 16 債務 連建成欠款 0元 150萬元 150萬元 17 債權 被上訴人積欠車款 0元 81萬9200元 0元 18 債權 被上訴人擅自提領和順勢公司等3公司帳款 0元 188萬2077元 0元 19 債權 被上訴人借款 0元 3萬1000元 0元 總計     無剩餘財產可供分配